臺灣士林地方法院刑事判決　　　　　　　 94年度易字第107號
公　訴　人　臺灣士林地方法院檢察署檢察官
被　　　告　丁○○
上列被告因竊盜等案件，經檢察官提起公訴（93年度偵字第9795
號、94偵字第930 號），本院經訊問被告後，被告為有罪之陳述
，經合議庭裁定認本件宜由受命法官獨任進行簡式審判程序審理
，並判決如下：
    主  文
丁○○意圖為自己不法之所有，而侵占離本人所持有之物，處罰
金肆仟元，如易服勞役以佰元折算壹日。又共同連續攜帶兇器
竊盜，處有期徒刑捌月。扣案之十字型螺絲起子及斜口鉗各壹支
均沒收。
    事  實
一、丁○○意圖為自己不法之所有，於民國93年7 月間某日，在
    臺北縣汐止市○○○路附近之全家便利商店前，拾獲甲○○
    所有因遭不詳姓名之人竊取而脫離其持有之美國運通銀行白
    金卡1 張（卡號為000000000000000 號、該信用卡係甲○○
    於93年7 月1 日上午某時，在臺北市○○區○○路4 段30巷
    18號地下室其自用小客車內所失竊），予以侵占入己。又丁○○基於意圖為自己不法所有之概括犯意，先與乙○○共同
    基於犯意之聯絡，於93年9 月9 日上午某時，在臺北縣汐止
    市○○○路與山光路口，由丁○○負責在旁把風，乙○○則
    以其所有客觀上足對人之生命、身體、安全構成威脅，具有
    危險性之兇器十字型螺絲起子一支，撬開停在該處蘇美月所
    有、戊○○使用之車牌號碼HO-6843 號自用小客貨車之車門
    （並未破壞車門），而將該車竊取得手，再由乙○○駕駛該
    車，搭載丁○○，開往臺北縣汐止市○○路○ 段515 巷內之
    空地停放，繼二人分持上開十字型螺絲起子、斜口鉗及該車
    內之一字型螺絲起子，拆走汽車音響，並取走該車內戊○○
    所有之電腦螢幕1 台、主機板2 塊及硬碟1 部，隨即於同日
    晚上8 時許及翌日下午1 時許，持至臺北縣汐止市○○○路
    141 巷17號2 樓戊○○所經營之成峰資訊公司（下稱成峰公
    司）變賣，經戊○○發現，並報警處理，嗣於93年9 月11日
    下午1 時許，乙○○至成峰公司取款時，為埋伏員警當場查
    獲，而丁○○在成峰公司樓下見狀，迅即騎乘車牌號碼AQH-
    225 號重型機車逃逸，經警追捕，於同日下午1 時30分許，
    在臺北市○○區○○街42巷10號前，將丁○○逮獲，在丁○○身上起獲上開白金卡1 張，乙○○、丁○○並帶同警員至
    臺北縣汐止市○○○路251 巷19號2 樓乙○○住處，起獲上
    開十字型螺絲起子及斜口鉗各1 支，至臺北縣汐止市○○○
    路342 巷3 號2 樓丁○○住處，起獲上開汽車音響1 組，至
    臺北縣汐止市○○路○ 段515 巷內空地，尋獲上開自用小客
    貨車，並於該車內起出戊○○所有之一字型螺絲起子及刮刀
    板各1 支。之後，丁○○仍基於同一竊盜之概括犯意，於93
    年12月16日清晨，在台北縣汐止市○○路○ 段173 號前，見
    丙○○所有之車號DJI ─450 號輕型機車之機車籃上有該車
    鑰匙，即持該鑰匙發動該車而竊取得手，嗣丁○○於93年12
    月16日下午6 時30分許，騎乘該車行經台北市北投區○○○
    路時為警查獲。
二、案經甲○○、戊○○訴由臺北縣政府警察局汐止分局及臺北
　　市政府警察局內湖分局報請台灣士林地方法院檢察署檢察官
    偵查起訴。
    理  由
一、上揭犯罪事實，業據被告丁○○於本院審理時坦承不諱（見
    本院94年7 月21日審理筆錄），核與證人即被害人甲○○、
    戊○○、丙○○於警詢及戊○○於偵查指訴情節相符，且與
    共同被告乙○○於偵查及本院準備程時供述其與被告丁○○
    共同行竊戊○○使用之自小客貨車及車內之汽車音響、電腦
    螢幕1 台、主機板2 塊及硬碟1 部等情節均屬相符。並有扣
    案之十字型螺絲起子及斜口鉗各1 支、贓物認領保管收據3
    紙、車號DJI ─450 號機車之車輛竊盜、車牌失竊資料個別
    查詢報表、車號HO-6843 號自用小客貨車之失竊資料及現場
    照片共9 張附卷可憑，足認被告之自白與事實相符，而可採
    信，前開事實應可認定。本件事證明確，被告侵占信用卡及
    2 次竊盜犯行，洵堪認定，應依法論科。
二、按所謂兇器，其種類並無限制，凡客觀上足對人之生命、身
    體、安全構成威脅，具有危險性之兇器均屬之，且祇須行竊
    時攜帶此種具有危險性之兇器為已足，並不以攜帶之初有行
    兇之意圖為必要，有最高法院79年台上字第5253號判例意旨
    可資參照。查被告丁○○與乙○○行竊戊○○所使用之自小
    客貨車時所攜帶之十字型螺絲起子及斜口鉗各1 支，屬金屬
    製品，質地堅硬而型尖，業經本院勘驗明確，客觀上足以危
    害他人生命、身體之安全，自屬兇器無疑。核被告丁○○前
    後竊取戊○○所使用之自小客貨車及丙○○之機車所為，係
    犯刑第321 條第1 項第3 款之攜帶兇器竊盜罪及同法第320
    條第1 項普通竊盜罪。被告丁○○侵占被害人甲○○所有之
    信用卡所為係犯刑法第337 條之侵占離本人所持有之物罪。
    被告蕭順與被告乙○○之間，就前開竊取戊○○之自小客貨
    車犯行，彼此間有犯意聯絡及行為分擔，為共同正犯。被告
    丁○○竊盜丙○○之機車部分，雖未經檢察官起訴，惟因此
    部分之犯行，與前揭起訴並經論罪科刑部分有連續犯裁判上
    一罪之關係，為起訴效力所及，並經蒞庭檢察官擴張此部分
    犯罪事實，本院自得併予審理。被告前後2 次竊盜犯行，時
    間緊接，觸犯犯罪構成要件相同之罪名，顯係基於概括犯意
    而為，為連續犯，應以攜帶兇器竊盜罪論以一罪，並加重其
    刑。被告丁○○所犯攜帶兇器竊盜與侵占遺失物2 罪間，犯
    意各別，罪名互異，應予分論併罰。爰審酌被告丁○○連續
    行竊他人財物，影響社會治安非輕，拾獲他人之物竟不知物
    歸原主或交由警察機關處理，予以侵占入己，並考量其智識
    程度、生活狀況，犯罪之動機、目的、手段，及其犯罪後坦
    承犯行，已有悔意等一切情狀，分別量處如主文所示之刑，
    以示懲儆。並就侵占遺失物罪部分定其易服勞役之折算標準
    。
三、扣案之十字型螺絲起子及斜口鉗各1支，係共犯乙○○所有
    供犯本案竊盜戊○○之自小客貨車所用之物，業據被告乙○○、丁○○供承在卷，爰依刑法第38條第1 項第2 款之規定
    ，併予宣告沒收。至前開自小客貨車內所取出之一字型螺絲
    起子及刮刀板各1 支，係被害人戊○○所有，非被告所有，
    自無從諭知沒收，併此敘明。
據上論斷，應依刑事訴訟法第273 條之1 第1 項、第299 條第1
項前段，刑法第28條、第56條、第321 條第1 項第3 款、第337
條、第42 條 第2 項，罰金罰鍰提高標準條例第1 條前段、第2
條，判決如主文。
本案經檢察官鄭世揚到庭執行職務。
中　　華　　民　　國　　94　　年　　8 　　月　　4 　　日
　　　　　　　　　刑事第三庭法　官  王俊雄
以上正本證明與原本無異。
如不服本判決應於送達後10日內，向本院提出上訴狀。
                            書記官  許秋莉
中　　華　　民　　國　　94　　年　　8 　　月　　8 　　日
附錄本案論罪科刑法條全文：
中華民國刑法第321 條第1 項第3 款：
犯竊盜罪而有左列情形之一者，處六月以上、五年以下有期徒刑
：
一  於夜間侵入住宅或有人居住之建築物、船艦或隱匿其內而犯
之者。
二  毀越門扇、牆垣或其他安全設備而犯之者。
三  攜帶兇器而犯之者。
四  結夥三人以上而犯之者。
五  乘火災、水災或其他災害之際而犯之者。
六  在車站或埠頭而犯之者。
前項之未遂犯罰之。
中華民國刑法第337 條：
意圖為自己或第3 人不法之所有，而侵占遺失物、漂流物或其他
離本人所持有之物者，處五百元以下罰金。
